臺灣高雄地方法院刑事裁定
111年度聲字第794號
聲  請  人  臺灣高雄地方檢察署檢察官
受  刑  人  蔡慶翰



上列聲請人因受刑人數罪併罰有二裁判以上，聲請定其應執行之
刑（111年度執聲字第566號），本院裁定如下：
    主  文
蔡慶翰犯如附表所示之罪，所處如附表所示之刑，有期徒刑部分
，應執行有期徒刑柒年。
    理  由
一、聲請意旨略以：受刑人蔡慶翰因犯如附表所示之罪，先後經
    判決確定如附表所示之刑，應依刑法第50條、第53條及第51
    條第5 款，分別定應執行刑，爰依刑事訴訟法第477 條第1
    項規定聲請裁定等語。
二、按裁判確定前犯數罪者，併合處罰之；數罪併罰，有二裁判
    以上者，依第51條之規定，定其應執行之刑；數罪併罰，分
    別宣告其罪之刑，宣告多數有期徒刑者，於各刑中之最長期
    以上，各刑合併之刑期以下，定其刑期，但不得逾30年，刑
    法第50條、第53條、第51條第5 款分別定有明文。另依刑法
    第53條所定，應依刑法第51條第5 款規定定其應執行之刑者
    ，由該案犯罪事實最後判決之法院之檢察官，聲請該法院裁
    定之，刑事訴訟法第477 條第1 項亦有明定。又按數罪併罰
    中之一罪，雖得易科罰金，若因與不得易科之他罪合併處罰
    結果而不得易科罰金時，原可易科罰金部分所處之刑，毋庸
    為易科折算標準之記載（司法院大法官解釋第144 號解釋意
    旨參照）。另刑事訴訟法第370 條第2 項、第3 項，已針對
    第二審上訴案件之定應執行之刑，明定有不利益變更禁止原
    則之適用。而分屬不同案件之數罪併罰，倘一裁判宣告數罪
    之刑，曾經定其執行刑，再與其他裁判宣告之刑定其執行刑
    時，在法理上亦應同受此原則之拘束。亦即，上述另定之執
    行刑，其裁量所定之刑期，不得較重於前定之執行刑加計後
    裁判宣告之刑之總和（最高法院108 年度台非字第48號判決
    意旨可資參照）。再按法律上屬於自由裁量事項，尚非概無
    法律性之拘束，在法律上有其外部界限及內部界限。前者法
    律之具體規定，使法院得以具體選擇為適當裁判，此為自由
    裁量之外部界限。後者法院為自由裁量時，應考量法律之目
    的，法律秩序之理念所在，此為自由裁量之內部界限。法院
    為裁判時，二者均不得有所逾越。再數罪併罰而有二裁判以
    上，應定其應執行刑之案件，法院所為刑之酌定，固屬自由
    裁量事項，然對於法律之內、外部界限，仍均應受其拘束（
    最高法院91年台非字第32號、92年度台非字第187號判決意
    旨可資參照）。
三、經查，受刑人所犯如附表所示之罪，業經法院判處如附表所
    示之刑，並於如附表所載之日期分別確定在案，有臺灣高等
    法院被告前案紀錄表、各該刑事判決書在卷可稽。又受刑人
    所犯如附表編號5、6所示之罪屬得易科罰金之罪，其餘則係
    不得易科罰金之罪，依刑法第50條第1 項但書第1 款、第2 
    項之規定，須經受刑人請求檢察官聲請定其應執行刑者，始
    得依刑法第51條規定定之，茲受刑人就附表所示之各罪，業
    已於民國111 年5月3 日具狀請求檢察官聲請合併定其應執
    行之刑，此有受刑人聲請書1 份存卷可佐。再者，檢察官向
    犯罪事實最後判決之法院即本院聲請定其應執行之刑，且受
    刑人所犯如附表所示各罪，符合刑法第50條第1 項所定得予
    定執行刑之要件，且本院審核受刑人所犯如附表所示之罪，
    均係於附表編號1 所示判決確定日前為之，核與首揭規定並
    無不合，是檢察官本件聲請為正當，應予准許。又受刑人所
    犯如附表編號1-6、7、8-12 所示之罪，分別曾定應執行刑
    ，本院就附表所示之罪，再為定應執行刑之裁判時，既不得
    逾越刑法第51條第5 款所定法律外部界限（附表編號1 至12
     所示之總和已逾30年，故不得逾有期徒刑30年），亦應受
    前開裁判所為定應執行刑內部界限之拘束，即不得重於曾經
    定應執行刑所示定應執行刑與其餘各罪所示判決刑度加計之
    總和（計算式：4年＋1年4 月＋2年10 月＝8 年2月），本院衡
    酌附表所示各罪，分別為詐欺罪、偽造文書罪，並考量各罪
    之罪質類型、犯罪時間，及各次犯行之犯罪態樣及犯罪所生
    危害等總體情狀，復參酌受刑人對於本件定應執行刑案件於
    111年5月3 日以書面陳述之意見（見卷附臺灣高雄地方檢察
    署受刑人是否同意聲請定執行刑調查表），定其應執行刑如
    主文所示。又本件受刑人所犯如附表編號5、6所示之犯行，
    為得易科罰金之罪，則揆諸前揭說明，附表編號5、6 所示
    之罪與其餘各罪合併處罰結果，本院於定執行刑時，自無庸
    為易科罰金之諭知，附此敘明。
四、依刑事訴訟法第477 條第1 項，刑法第50條第1 項但書第1
    款、第2 項、第53條、第51條第5 款，裁定如主文。 
中　　華　　民　　國　　111 　年　　5 　　月　　16　　日
                  刑事第四庭    法　官  陳芷萱
以上正本證明與原本無異。
如不服本裁定，應於收受送達後5 日內向本院提出抗告狀。
中　　華　　民　　國　　111 　年　　5 　　月　　16　　日
　　　　　　　　　　　　　　　　書記官　林怡秀　　
附表：
 編          號           1          2          3  罪          名         詐欺         詐欺         詐欺   宣    告    刑  有期徒刑1年1月2次 （編號1至6經裁定應執行刑有期徒刑4年） 有期徒刑1年9次 （編號1至6經裁定應執行刑有期徒刑4年） 有期徒刑1年4月4次 （編號1至6經裁定應執行刑有期徒刑4年）  犯  罪  日  期     109年04月11日 　 109年04月19日 109年04月07日至109年 04月19日 109年04月03日至109年 04月04日 偵查(自訴)機關年  度  案  號  彰化地檢109年度偵字第10050號等 彰化地檢109年度偵字第10050號等 橋頭地檢109年度偵字第5988號等 最  後    事實審 法    院       彰化地院       彰化地院       雄高分院  案    號  109年度原訴字第23號  109年度原訴字第23號  110年度上訴字第44號  判決日期    110年01月28日    110年01月28日    110年03月10日 確  定    判  決 法    院       彰化地院       彰化地院       雄高分院   案    號 109年度原訴字第23號  109年度原訴字第23號   110年度上訴字第44號  判    決確定日期    110年03月10日    110年03月10日    110年04月07日 備           註  1.彰檢110執2184 中檢111執更560 2.指揮書已開： 111.11.14-115.11.13 1.彰檢110執2184 中檢111執更560 2.指揮書已開： 111.11.14-115.11.13 1.橋檢110執1765 中檢111執更560 2.指揮書已開： 111.11.14-115.11.13 

 編          號           4          5          6  罪          名         詐欺        偽造文書          詐欺   宣    告    刑  有期徒刑1年5月 （編號1至6經裁定應執行刑有期徒刑4年） 有期徒刑3月，如易科罰金以新臺幣1000元折算一日 （編號1至6經裁定應執行刑有期徒刑4年） 有期徒刑3月，如易科罰金以新臺幣1000元折算一日 （編號1至6經裁定應執行刑有期徒刑4年）  犯  罪  日  期     109年04月04日    109年03月31日    109年05月08日 偵查(自訴)機關年  度  案  號  橋頭地檢109年度偵字第5988號等 臺中地檢110年度偵字第5852號 臺中地檢110年度偵字第19582號 最  後    事實審 法    院       雄高分院       臺中地院       臺中地院  案    號  110年度上訴字第44號 110年度中簡字第672號 110年度中簡字第1641號  判決日期    110年03月10日    110年05月31日    110年08月13日 確  定    判  決 法    院       雄高分院        臺中地院       臺中地院  案    號  110年度上訴字第44號 110年度中簡字第672號 110年度中簡字第1641號  判    決確定日期    110年04月07日    110年07月06日    110年09月14日 備           註  1.橋檢110執1765 中檢111執更560 2.指揮書已開： 111.11.14-115.11.13 1.中檢110執9512 中檢111執更560 2.指揮書已開： 111.11.14-115.11.13 1.中檢110執11443 中檢111執更560 2.指揮書已開： 111.11.14-115.11.13 

 編          號           7          8          9  罪          名          詐欺          詐欺          詐欺   宣    告    刑  有期徒刑1年2月2次 （經原判決定應執行刑有期徒刑1年4月） 有期徒刑1年1月4次 （編號8至12經原判決決定應執行刑有期徒刑2年10月） 有期徒刑1年2月4次 （編號8至12經原判決決定應執行刑有期徒刑2年10月）  犯  罪  日  期  109年04月20日 109年04月27日至109年 04月30日　  109年04月15日至109年 04月30日　  109年04月20日至109年 05月02日　  偵查(自訴)機關年  度  案  號  臺南地檢110年度偵字第4427號 高雄地檢109年度偵緝字第1003號等 高雄地檢109年度偵緝字第1003號等 最  後    事實審 法    院       南高分院       高雄地院       高雄地院  案    號 110年度金上訴字第1246號 110年度金訴字第91號 110年度金訴字第91號  判決日期    111年01月18日    111年01月26日    111年01月26日 確  定    判  決 法    院       南高分院       高雄地院       高雄地院  案    號 110年度金上訴字第1246號 110年度金訴字第91號 110年度金訴字第91號  判    決確定日期    111年02月07日    111年03月19日    111年03月19日 備           註  1.南檢111執1808 2.指揮書已開： 115.11.14-117.3.13     雄檢111執3173      雄檢111執3173  

 編          號           10          11          12  罪          名          詐欺          詐欺          詐欺   宣    告    刑  有期徒刑1年3月4次 （編號8至12經原判決決定應執行刑有期徒刑2年10月） 有期徒刑1年4月3次 （編號8至12經原判決決定應執行刑有期徒刑2年10月） 有期徒刑1年5月5次 （編號8至12經原判決決定應執行刑有期徒刑2年10月）  犯  罪  日  期  109年04月20日至109年 05月02日　  109年04月20日至109年 04月23日　      109年04月20日 偵查(自訴)機關年  度  案  號  高雄地檢109年度偵緝字第1003號等 高雄地檢109年度偵緝字第1003號等 高雄地檢109年度偵緝字第1003號等 最  後    事實審 法    院       高雄地院       高雄地院       高雄地院  案    號 110年度金訴字第91號 110年度金訴字第91號 110年度金訴字第91號  判決日期    111年01月26日    111年01月26日    111年01月26日 確  定    判  決 法    院       高雄地院       高雄地院       高雄地院  案    號 110年度金訴字第91號 110年度金訴字第91號 110年度金訴字第91號  判    決確定日期    111年03月19日    111年03月19日    111年03月19日 備           註      雄檢111執3173      雄檢111執3173      雄檢111執3173